【裁判字號】    98,上訴,884
【裁判日期】    980519
【裁判案由】    違反槍砲彈藥刀械管制條例
【裁判全文】
臺灣高等法院臺中分院刑事判決         98年度上訴字第884號
上  訴  人  臺灣苗栗地方法院檢察署檢察官
上  訴  人
即  被  告  甲○○
                    1樓之1
指定辯護人  本院公設辯護人  丙○○
上列上訴人等因被告違反槍砲彈藥刀械管制條例案件，不服臺灣
苗栗地方法院97年度訴字第732號中華民國98年2月12日第一審判
決（起訴案號：臺灣苗栗地方法院檢察署97年度偵字第4217號）
，提起上訴，本院判決如下：
    主    文
上訴駁回。
    犯罪事實
一、緣邱財龍（業經原審判處有期徒刑2年，併科罰金新台幣10
    萬元確定在案）明知姓名年籍不詳綽號叫「小宏」之成年男
    子於民國（下同）97年8月上旬某日，在苗栗縣竹南鎮龍鳳
    里9鄰綠新村8號其住處交予其保管之手提袋內裝具有殺傷
    力之改造霰彈槍1支（槍枝管制編號0000000000）、改造手
    槍1支（槍枝管制編號0000000000）、霰彈槍子彈15顆，及
    不具殺傷力之子彈3顆（此部分業經檢察官敘明不另為不起
    訴處分），竟基於寄藏槍械及子彈之犯意，而為綽號「小宏
    」之男子保管該霰彈槍、改造手槍及霰彈槍子彈，藏置於其
    住處。嗣邱財龍於同年月20日，在其上開住處，將其中具殺
    傷力之改造手槍1支及不具殺傷力之子彈3顆託交予亦明知未
    經許可不得非法持有槍械，且基於寄藏槍械犯意之甲○○保
    管。甲○○收受該改造手槍後，即藏置於其騎用之PE5-221
    號機車置物箱中。迨至同年月30日邱財龍因涉嫌持有他人失
    竊之自用小客車車牌為警查獲，其在犯罪未被發覺前，向員
    警坦承非法持有槍彈事，並願報繳其持有之全部槍彈，邱財
    龍乃約甲○○將前述改造手槍及子彈攜往苗栗縣造橋鄉造橋
    村115之1號處，再經警於同日15時15分許，在上址前當場查
    獲上開改造手槍及子彈。
二、案經苗栗縣警察局頭份分局報告臺灣苗栗地方法院檢察署檢
    察官偵查起訴。
    理    由
一、訊據上訴人即被告（下稱被告）甲○○對於上開犯罪事實供
    認不諱（見本院卷第44頁），核與共同被告邱財龍於警詢時
    證述及證人張昭鈞於偵查時結證等情節均相符，並有扣案之
    上開改造手槍1支足稽（扣於臺灣苗栗地方法院檢察署）。
    而扣案之上開改造手槍經送請內政部警政署刑事警察局鑑定
    結果，認送鑑改造手槍1支（槍枝管制編號0000000000），
    係改造手槍，由仿COLT廠半自動手槍製造之槍枝，換裝土造
    金屬槍管而成，擊發功能正常，可供擊發適用子彈使用，認
    具殺傷力，有該局97年10月1日刑鑑字第0970133618號槍彈
    鑑定書1份在卷可憑（見偵卷第70頁至第76頁），足認被告
    之上開自白與事實相符，堪足採信。是罪證明確，被告之犯
    行堪以認定。
二、按被告以外之人於審判外之陳述，雖不符刑事訴訟法第159
    條之1至第159條之4之規定，而經當事人於審判程序同意作
    為證據，法院審酌該言詞陳述或書面陳述作成時之情況，認
    為適當者，亦得為證據。當事人、代理人或辯護人於法院調
    查證據時，知有第159條第1項不得為證據之情形，而未於言
    詞辯論終結前聲明異議者，視為有前項之同意，刑事訴訟法
    第159條之5第1項、第2項定有明文。立法意旨在於傳聞證據
    未經當事人之反對詰問予以核實，原則上先予排除，惟若當
    事人已放棄詰問或未聲明異議，基於證據資料愈豐富，愈有
    助於真實發現之理念，且強化言詞辯論主義，法院自可承認
    該傳聞證據例外擁有證據能力。查本件被告及指定辯護人對
    於證人邱財龍、張昭鈞等人上開於審判外陳述及其他非供述
    證據之證據能力，均未於言詞辯論終結前聲明異議，依刑事
    訴訟法第159條之5第2項之規定，視為同意作為證據，且本
    院審酌上開證人均係於案發後不久所為之陳述，記憶猶新，
    又非在非自由意志之情況下所為之陳述，所陳自較符事實；
    至其他非供述證據則係公務員職務上製作之紀錄文書、證明
    文書，與其責任、信譽攸關，若有錯誤、虛偽，該公務員可
    能因此擔負刑事及行政責任，且該等文書經常處於可能受公
    開檢查之狀態，其正確性及真實之保障極高，核無顯有不可
    信之情況，是本院認該言詞及書面陳述適當，依刑事訴訟法
    第159條之5第1項之規定，自得為證據。
三、核被告所為，係犯槍砲彈藥刀械管制條例第8條第4項之未經
    許可寄藏可發射子彈具有殺傷力之改造手槍罪。又被告寄藏
    上開改造手槍後之持有行為，係寄藏行為之當然結果，不另
    論罪。另被告係受友人邱財龍之委託，始代為寄藏保管上開
    改造手槍，且保管之數量僅1支，並於收受後即藏置於其騎
    用之PE5-221號機車置物箱中，復未造成現實之惡害，而未
    經許可寄藏可發射子彈具有殺傷力之改造手槍罪最輕本刑為
    3年以上有期徒刑之罪，情輕法重，其犯罪情狀在客觀上非
    無可憫恕之處，本院認如處法定低度刑期，猶嫌過重，爰依
    刑法第59條之規定酌量減輕其刑。原審調查後，適用槍砲彈
    藥刀械管制條例第8條第4項、刑法第11條前段（原判決漏引
    前段）、第59條、第42條第3項、第38條第1項第1款，並審
    酌被告前無前科紀錄（有臺灣高等法院被告前案紀錄表可參
    ），素行尚佳，其係受共同被告邱財龍之委託，始代為寄藏
    保管上開改造手槍，該手槍並未造成公眾或他人之現實惡害
    等一切情狀，量處被告有期徒刑1年6月，併科罰金新台幣3
    萬元，並諭知罰金如易服勞役，以新台幣2千元折算1日，又
    扣案之上開改造手槍1支係違禁物，應依刑法第38條第1項第
    1款之規定宣告沒收云云，認事用法核無違誤，量刑亦妥適
    。檢察官上訴意旨雖指摘原判決依刑法第59條之規定酌減其
    刑不當云云，惟被告之犯罪情狀在客觀上非無可憫恕之處，
    本院認如處法定低度刑期，猶嫌過重，爰依刑法第59條之規
    定酌減其刑，業如前述，是檢察官之上訴，並無理由，應予
    駁回。至被告上訴意旨雖指稱其父母已離異，其父現身體狀
    況欠佳，行動不便，需靠其扶養，另其尚有胞弟，現就讀小
    學6年級，亦需靠其撫育，如其入監服刑，勢必使其父及幼
    弟陷於飢寒，故請求宣告緩刑云云，惟被告於寄藏上開改造
    手槍期間，曾因要協調友人之糾紛，而亮出上開改造手槍，
    幸經證人張昭鈞即時撲向前方制止，始作罷等情，業據被告
    於偵查時自白在卷，並經證人張昭鈞於偵查時結證屬實，準
    此尚難認被告並無再犯之虞，核與緩刑之要件不合，是被告
    之上訴，亦無理由，應予駁回。
四、據上論結，應依刑事訴訟法第368條，判決如主文。
本案經檢察官乙○○到庭執行職務。
中    華    民    國    98    年    5     月    19    日
            刑事第八庭  審判長法  官  羅  得  村
                              法  官  張  靜  琪
                              法  官  劉  榮  服
以上正本證明與原本無異。
如不服本判決應於收受送達後十日內向本院提出上訴書狀，其未
敘述上訴理由者，並得於提起上訴後十日內向本院補提理由書（
均須按他造當事人之人數附繕本）「切勿逕送上級法院」。
                              書記官  江  玉  萍
中    華    民    國    98    年    5     月    19    日
附錄論罪科刑法條：
槍砲彈藥刀械管制條例第8條
未經許可，製造、販賣或運輸鋼筆槍、瓦斯槍、麻醉槍、獵槍、
空氣槍或第4條第1項第1款所定其他可發射金屬或子彈具有殺傷
力之各式槍砲者，處無期徒刑或5年以上有期徒刑，併科新臺幣1
千萬元以下罰金。
未經許可，轉讓、出租或出借前項所列槍枝者，處5年以上有期
徒刑，併科新臺幣1千萬元以下罰金。
意圖供自己或他人犯罪之用，而犯前二項之罪者，處無期徒刑或
7年以上有期徒刑，併科新臺幣 1 千萬元以下罰金。
未經許可，持有、寄藏或意圖販賣而陳列第 1 項所列槍枝者，處
3年以上10年以下有期徒刑，併科新臺幣700萬元以下罰金。
第1項至第3項之未遂犯罰之。


司法院資訊處製作；財團法人民間司法改革基金會備份。
